【裁判字號】    90,訴,170
【裁判日期】    900517
【裁判案由】    違反毒品危害防制條例
【裁判全文】
臺灣新竹地方法院刑事判決                            九十年度訴字第一七號
    公  訴  人  臺灣新竹地方法院檢察署檢察官
    被      告  甲○○
右列被告因違反毒品危害防制條例案件，經檢察官提起公訴（九十年度毒偵字第二三
四、三二六、四一七號），本院判決如左：
    主  文
甲○○連續施用第一級毒品，處有期徒刑捌月；又連續施用第二級毒品，處有期徒刑
肆月，扣案之吸食器壹組沒收。應執行有期徒刑拾月，扣案之吸食器壹組沒收。
    事  實
一、甲○○甫因施用第二級毒品案件，經本院以八十九年度毒聲字第一八五六號裁定
    送觀察、勒戒後，認無繼續施用毒品之傾向，業經臺灣新竹地方法院檢察署檢察
    官於民國八十九年九月二十一日，以八十九年度毒偵字第一六五三、二二八一號
    為不起訴處分確定。詎其仍不知悔改，復基於概括之犯意，自八十九年十月中旬
    某起至九十年一月十六日止，在其位於新竹縣竹東鎮○○街一四九巷二一號之住
    處，以燒烤玻璃吸食器之方法，平均三至五天施用一次之頻率，連續施用第二級
    毒品安非他命多次；又另行起意，並基於概括之犯意，自八十九年十月三十一日
    下午二時起往前回溯二十六小時內之某時起至九十年一月十八時下午五時許起往
    前回溯二十六小時內之某時止，在不詳地點，連續施用第一級毒品海洛因多次，
    嗣為警分別於附表所示之時、地查獲或通知到警局採尿，並扣得如附表編號三所
    示之吸食器而得悉上情。
二、甲○○附表編號三所示之時、地為警查獲後，經本院依聲請以九十年度毒聲字第
    一七二號裁定，於九十年一月十八日送觀察、勒戒後，認有繼續施用毒品傾向，
    並經本院再以九十年度毒聲字第四五三號裁定令入戒治處所施以強制戒治一年。
    又被告於入勒戒處所後翌（十九）日，經採尿送化驗，仍呈毒品甲基安非他命及
    嗎啡之陽性反應（詳如附表編號四所示）。
二、案經新竹縣警察局竹北、竹東分局及臺灣新竹看守所附設勒戒處所報告臺灣新竹
    地方法院檢察署檢察官偵查起訴。
    理  由
一、訊據被告甲○○對於在右開時、地多次施用第二級毒品安非他命之事實，業已於
    本院審理時坦承不諱，惟矢口否認有何施用第一級毒品海洛因之犯行，辯稱：我
    並未施用海洛因，尿液為何會有反應我也不知道云云。經查，
  (1)被告三次於警訊時及九十年一月十九日於臺灣新竹看守所附設勒戒處所內所親自
    採取、封緘之尿液，經送初、複驗結果，確均呈甲基安非他命之陽性反應，此有
    詳如附表編號一至編號四所示之新竹縣衛生局尿液檢驗單、臺灣檢驗科技股份有
    限公司出具之濫用藥物尿液檢驗報告及法務部調查局出具之檢驗通知書等在卷可
    憑，此外，復有被告第三次被查獲時所扣得、為其所有、詳如附表編號三所示、
    供其施用第二級毒品安非他命所用之吸食器一個扣案在卷可考，被告自白其施用
    第二級毒品安非他命之情核與事實相符。
  (2)至於被告雖一再否認有施用第一級毒品海洛因之情，惟：被告二次於通知到警局
    採尿時及在看守所內所親自採取、封緘之尿液，經送初、複驗結果，確均呈嗎啡
    之陽性反應，此有詳如附表編號一、二、四所示之臺灣檢驗科技股份有限公司出
    具之濫用藥物尿液檢驗報告及法務部調查局出具之檢驗通知書等在卷可憑，是以
    被告四次採取之尿液經以目前國內最具公信力之氣相層析質譜分析法確認，均呈
    嗎啡陽性反應，被告所辯顯係卸責之詞，委無足取，其應確有自八十九年十月三
    十一日下午二時起往前回溯二十六小時內之某時起至九十年一月十八時下午五時
    許起往前回溯二十六小時內之某時止，在不詳地點，連續施用第一級毒品海洛因
    之犯行無訛。
  (3)又被告前甫因施用第二級毒品案件，經本院以八十九年度毒聲字第一八五六號裁
    定送觀察、勒戒後，認無繼續施用毒品之傾向，業經臺灣新竹地方法院檢察署檢
    察官於民國八十九年九月二十一日，以八十九年度毒偵字第一六五三、二二八一
    號為不起訴處分確定，有不起訴處分書、臺灣新竹地方法院檢察署刑案資料查註
    紀錄表及臺灣高等法院被告全國前案紀錄表等在卷可憑，其於受不起訴處分後，
    五年以內再犯本件違反毒品危害防制條例第十條之罪，經本院以九十年度毒聲字
    第一七二號裁定送觀察勒戒，認有繼續施用毒品傾向，有上開裁定書及臺灣新竹
    看守所附設勒戒所九十年二月七日出具之竹所總字第Ｏ二五九號函附之有無繼續
    施用毒品傾向證明書一份附卷可參，本件事證已臻明確，被告施用第一級毒品海
    洛因及第二級毒品安非他命之犯行均堪以認定，應予依法論科。
二、核被告甲○○所為，係犯毒品危害防制條例第十條第一項之連續施用第一級毒品
    海洛因罪及同條例第十條第二項之連續施用第二級毒品安非他命罪。其分別持有
    第一級毒品海洛因與第二級毒品安非他命及專供施用毒品器具之低度行為，應為
    其施用第一級毒品海洛因與第二級毒品安非他命之高度行為所吸收，均不另論罪
    。又公訴人起訴事實雖未敘及被告自八十九年十月中旬起至同年月三十一日止及
    九十年一月十六日，連續施用第二級毒品安非他命之犯行，然此部分之事實與公
    訴人起訴其施用第二級毒品之犯罪事實既具有連續犯之裁判上一罪關係，應為起
    訴效力所及，自在本院所得審理之範圍，合先敘明。被告先後多次施用第一級及
    第二級毒品之犯行，均時間緊接、手法雷同，所犯係犯罪構成要件相同之罪，顯
    均係基於概括之犯意反覆為之，應依刑法第五十六條連續犯之規定論以一連續施
    用第一級毒品罪及連續施用第二級毒品罪，並依法加重其刑。所犯連續施用第一
    級毒品罪與連續施用第二級毒品罪間，犯意各別，行為互異，罪名不同，應分論
    併罰。爰審酌被告前於受觀察、勒戒後，因認無繼續施用毒品之傾向，甫經臺灣
    新竹地方法院檢察署檢察官予以不起訴處分，竟不知珍惜反而一再沾染毒品，且
    面對科學證據結果猶飾詞狡辯及其品性、生活狀況等一切情狀，分別量處如主文
    所示之刑，並定其應執行刑。
三、扣案之如附表編號三號所示之吸食器一組係被告所有，供其施用第二級毒品安非
    他命所用之物，業據其陳明在卷，應依刑法第三十八條第一項第二款之規定宣告
    沒收之。
四、據上論斷，應依刑事訴訟法第二百九十九條第一項前段，毒品危害防制條例第十
    條第一項、第二項，刑法第十一條前段、第五十六條、第五十一條第五款、第三
    十八條第一項第二款，判決如主文。
本案經檢察官吳金棟到庭執行職務。
中      華      民      國    九十      年      五      月     十七     日
                                  臺灣新竹地方法院刑事第一庭
                                      法  官  遲中慧
右正本證明與原本無異。
如不服本判決，應於判決送達後十日內向本院提出上訴狀( 應附繕本 )，上訴於
臺灣高等法院。
                                      書記官  龔柏萃
中      華      民      國    九十      年      五      月     十七     日
附錄本案論罪科刑法條全文：
毒品危害防制條例第十條第一項、第二項
施用第一級毒品者，處六月以上五年以下有期徒刑。
施用第二級毒品者，處三年以下有期徒刑。
附  表：
┌──┬─────┬─────┬─────┬─────────┬────┐
│編號│查獲或通知│查獲或通知│ 扣得物品 │   尿液檢驗報告   │備    註│
│    │到案時間  │到案起點  │          │                  │        │
├──┼─────┼─────┼─────┼─────────┼────┤
│ 一 │八十九年十│新竹縣警察│無        │臺灣檢驗科技股份有│九十年度│
│    │月三十一日│局竹東分局│          │限公司八十九年十一│毒偵字第│
│    │下午二時許│竹東派出所│          │月二十七日出具之Ｃ│三二六號│
│    │          │          │          │Ｈ二ＯＯＯＢＯＯＯ│偵查卷  │
│    │          │          │          │一五九號濫用藥物尿│        │
│    │          │          │          │液檢驗報告（甲基安│        │
├──┼─────┼─────┼─────┼─────────┼────┤
│ 二 │八十九年十│同右      │無        │臺灣檢驗科技股份有│九十年度│
│    │二月六日下│          │          │限公司八十九年十二│毒偵字第│
│    │午三時十分│          │          │月二十七日出具之Ｃ│四一七號│
│    │許        │          │          │Ｈ二ＯＯＯＣＯＯＯ│偵查卷  │
│    │          │          │          │Ｏ九八號濫用藥物尿│        │
│    │          │          │          │液檢驗報告        │        │
├──┼─────┼─────┼─────┼─────────┼────┤
│ 三 │九十年一月│新竹縣竹東│吸食器一組│新竹縣衛生局九十年│九十年度│
│    │十八日下午│鎮○○街一│          │二月十二日出具之竹│毒偵字第│
│    │四時十五分│四九巷二十│          │縣衛六字第九ＯＯＯ│二三四號│
│    │許        │一號      │          │五七號尿液檢驗單（│        │
│    │          │          │          │僅檢驗甲基安非他命│        │
│    │          │          │          │反應）            │        │
├──┼─────┼─────┼─────┼─────────┼────┤
│ 四 │九十年一月│臺灣新竹看│無        │(1)臺灣新竹看守所九│同右    │
│    │十九日    │守所附設勒│          │十年一月三十一日│        │
│    │          │戒處所    │          │  竹所衛字第Ｏ一九│        │
│    │          │          │          │  三號函附之尿液檢│        │
│    │          │          │          │  查報告          │        │
│    │          │          │          │(2)法務部調查局九十│        │
│    │          │          │          │  年三月九日（九十│        │
│    │          │          │          │  ）陸（一）字第九│        │
│    │          │          │          │  0000000號│        │
│    │          │          │          │  檢驗通知書      │        │
└──┴─────┴─────┴─────┴─────────┴────┘
附錄本案論罪科刑法條全文：毒品危害防制條例第十條第一項、第二項、


司法院資訊處製作；財團法人民間司法改革基金會備份。
